臺灣高等法院花蓮分院刑事判決　　　　　　　　　　　九十四年度上易字第四二號
　　自　訴　人　丙○○
　　自訴代理人　甲○○律師
　　上　訴　人
　　即　被　告　乙○○
右上訴人因傷害案件，不服臺灣花蓮地方法院九十三年度自字第八號，中華民國九十
四年三月八日第一審判決，提起上訴，本院判決如左：
    主  文
原判決撤銷。
乙○○傷害人之身體，處有期徒刑柒月，緩刑貳年。
    事  實
一、乙○○於民國（下同）九十三年三月二十日聽友人林偉平稱，看見丙○○（丙○
    ○是乙○○堂叔，為五親等旁系血親）至乙○○的豬舍偷豬隻（丙○○所涉犯之
    竊盜罪嫌業據丙○○提出告訴偵查中），乙○○遂於同年月二十一日向丙○○之
    妻問及此事，丙○○知情後，乃於同年月二十二日下午五時許左右至乙○○位於
    花蓮縣吉安鄉南華村一四０號住處欲釐清真相，二人因此發生爭執，乙○○進而
    基於普通傷害之犯意，徒手和丙○○互毆，致丙○○受有臉部及頭皮多處撕裂傷
    、鼻骨骨折、雙側慢性硬腦膜下出血、左側眼球內陷、左眼球後血腫、左眼窩內
    側壁骨折及右上正中門齒牙冠斷裂等傷害。
二、案經自訴人丙○○提起自訴。
    理  由
一、認定犯罪事實所憑之證據及理由：
（一）被告坦承右揭事實不諱（見本院九十四年六月八日筆錄）。
（二）被告和自訴人互毆並造成自訴人受傷之事實，業據目擊證人林偉平證述綦詳（
      見原審卷五五至六０頁）。
（三）有自訴人之診斷證明書七份及受傷照片四張附卷可稽（見原審卷五至十頁）。
二、論罪科刑之理由：
（一）核被告所為係犯刑法第二百七十七第一項前段之普通傷害罪。
（二）審酌被告和自訴人是親戚又是鄰居，平日的關係本來都還不錯，且被告是一位
      身材壯碩的年輕人，竟因豬隻是否遭竊一事而與當時為五十六歲的自訴人互毆
      ，出手之重並造成自訴人嚴重的傷害，以及犯後坦承態度良好，已與自訴人和
      解，賠償其損害（有有和解筆錄、收據各一份附卷可參），自訴人並請求給被
      告自新的機會等一切情狀，量處如主文所示之刑。
（二）被告前未曾受有期徒刑以上刑之宣告，有台灣高等法院被告全國前案紀錄表一
      份在卷可按，其因一時失慮，致罹刑典，犯後坦承，已與自訴人達成和解，經
      此刑之宣告後，應知所警惕而無再犯之虞，且自訴人亦請求諭知緩刑（見本院
      九十四年六月八日筆錄），本院因認就所宣告之刑，以暫不執行其刑為當，爰
      予以宣告緩刑二年，以啟自新。
三、撤銷改判之理由
    本件自訴人丙○○是被告乙○○堂叔，丙○○祖父為乙○○的曾祖父，二人為五
    親等旁系血親關係之事實，業據自訴人、被告陳述明確，堪以認定，則兩人並不
    具有家庭暴力防治法第三條第四款所定的家庭成員關係，原審誤認「乙○○是丙
    ○○的親姪，為三親等的旁系血親，兩人具有家庭暴力防治法第三條第四款所定
    的家庭成員關係」，認事用法，尚有為洽。被告據此上訴，指摘原判決不當，為
    有理由，自應將原判決撤銷改判。
四、適用之法條：
（一）刑事訴訟法第三百六十九條第一項前段、第三百六十四條、第三百四十三條、
      第二百九十九條第一項前段。
（二）刑法第二百七十七條第一項。
（三）罰金罰鍰提高標準條例第一條前段。
中      華      民      國      九十四      年    六    月    二十二    日
                                  審判長法官  吳  鴻  章
                                        法官  林  慶  煙
                                        法官  蔡  勝  雄
右正本證明與原本無異。
本件不得上訴。
                                      書記官  陳  有  信
中      華      民      國      九十四      年    六    月    二十二    日
附錄    本判決論罪科刑法條：刑法第二百七十七條第一項
中華民國刑法第二百七十七條
(普通傷害罪)
傷害人之身體或健康者，處三年以下有期徒刑、拘役或一千元以下罰金。
犯前項之罪因而致人於死者，處無期徒刑或七年以上有期徒刑；致重傷者
，處三年以上十年以下有期徒刑。
